Inventaris van het archief van de Nederlandse diplomatieke vertegenwoordiging in Hongarije, (1947) 1975-2013
Nationaal Archief, Den Haag
- Algemene Zaken (AZ), A
  - Financieel beheer, A.4
    - Processen-verbaal van overname en overdracht van geldmiddelen en andere waarden, 1997 - 2013; 7-9; 1 pak en 2 omslagen
      - 2009 - 2013, 9; omslag
    - Processen-verbaal van overname en overdracht van het kasdagboek, 2004 - 2012; 10; omslag
  - Gebouwen, A.5
    - Het doen van onderzoek naar de geschiedenis van de ambtswoning aan de Matyas Kiraly Utca 32, 1947 - 2001; 11; omslag
    - Onderhoud, reparaties en renovatie van dienstwoningen, 1981 - 1995; 12; omslag
    - Processen-verbaal van overneming en overdracht van de ambtswoning aan de Matyas Kiraly Utca 32, 1987 - 1993; 13; omslag
    - Het instemmen met verbouwings- en uitbreidingswerkzaamheden aan gebouwen in de buurt van de ambtswoning aan Mátyás Király út 31, 1991 - 1994; 14; omslag
    - Nieuwbouw van de kanselarij aan de Füge utca 5 - 7, alsmede het inrichten van de kanselarij, 1993 - 1997; 15-17; 2 pakken en 1 omslag
      - Aankoop grond, bouwvergunningen en oplevering 1993 - 1997, 15; pak
      - Verhuizing en oplevering 1995 - 1997, 16; omslag
      - Opening van de nieuwe kanselarij op 11 september 1996 1996, 17; pak
        Nota bene: Bevat foto's
    - Nieuwbouw en groot en klein onderhoud van de ambtswoning en bijbehorende personeelswoningen aan de Matyas Kiraly Utca 32, 1993 - 2012; 18-20; 2 pakken en 1 omslag
      - Correspondentie 1993 - 1998, 18; omslag
        Nota bene: Bevat tekeningen
      - Programma van eisen, foto's, bouwtekeningen, landschapsplan en andere documentatie 1995, 19; pak
      - Correspondentie 2006 - 2012, 20; pak
    - Asbestonderzoek en het onderhoud en aanpassen van installaties en watervoorziening van de kanselarij, 1995 - 2001; 21; pak
    - Het inventariseren van het kunstbezit en het verlenen van medewerking aan het herstel en de aanschaf van kunstwerken, 1997 - 2013; 22-24; 2 pakken en 1 omslag
      - 1997 - 1999, 22; pak
      - 2000 - 2008, 23; pak
      - 2010 - 2013, 24; omslag
    - Toestemming om te mogen starten met de nieuwbouw van de kanselarij aan de Barsi utca 11, 2000 - 2002; 25; omslag
      Nota bene: Bevat tekening
    - Het verstrekken van de opdracht aan de firma Er-Asz tot het reconstrueren van het plafond van de buitengevel van de kanselarij, 2002 - 2003; 26; omslag
    - Groot en klein onderhoud aan de kanselarij en dienstwoningen, 2005 - 2011; 27; pak
    - Renovatie van de kanselarij aan de Füge utca 5 - 7 na de brand op 4 oktober 2007, 2007 - 2008; 28-29; 2 pakken
      - 2007 - 2008, deel 1, 28; pak
      - 2007 - 2008, deel 2, 29; pak
    - Onderzoek naar mogelijke alternatieven voor een eigendomsresidentie, 2010; 30; omslag
    - Verbouwing van de keuken van de ambtswoning aan de Matyas Kiraly Utca 32, 2010; 31; omslag
  - Organisatie, A.6
    - Taakstelling van de post Boedapest, 1992 - 1997; 32; omslag
    - Mede-accreditering te Boedapest van J.H.P. Smeets als eerste ambassadesecretaris voor milieuaangelegenheden, van de Chef de Poste voor werkzaamheden voor Kroatië en van L.H.H. Kuipéri als defensie-, marine-, land- en luchtmachtattaché, 1994 - 1995; 33; omslag
    - Het voorbereiden van de totstandkoming en vaststelling van jaarstukken, 1997 - 2012; 34-50; 4 pakken en 13 omslagen
      - Jaarplan 1998 1997, 34; omslag
      - Jaarverslag 1997 1997 - 1998, 35; omslag
      - Jaarplan 1999 en uitvoeringsrapportage 1999 1998 - 1999, 36; pak
      - Jaarverslag 1998 1999, 37; omslag
      - Jaarplan 2000, jaarverslag 1999 en uitvoeringsrapportage 2000 1999 - 2000, 38; pak
      - Jaarplan 2001, jaarverslag 2000 en uitvoeringsrapportage 2001 2000 - 2001, 39; pak
      - Jaarplan 2002, jaarverslag 2001 en uitvoeringsrapportage 2002 2001 - 2002, 40; pak
      - Jaarplan 2003 en jaarverslag 2002 2002 - 2003, 41; omslag
      - Jaarplan 2004, jaarverslag 2003 en uitvoeringsrapportage 2004 2004, 42; omslag
      - Jaarplan 2005, jaarverslag 2004 en uitvoeringsrapportage 2005 2004 - 2005, 43; omslag
      - Jaarplan 2006 en jaarverslag 2005 2005 - 2006, 44; omslag
      - Jaarplan 2007 2007, 45; omslag
      - Jaarplan 2008 2007 - 2008, 46; omslag
      - Jaarplan 2009 2008 - 2009, 47; omslag
      - Jaarplan 2010 2009 - 2010, 48; omslag
      - Jaarplan en jaarverslag 2011 2010 - 2012, 49; omslag
      - Jaarplan en jaarverslag 2012 2011 - 2012, 50; omslag
    - Administratieve Organisatie - Intern Controle Plan (AO - IC Plan), met hierin onder meer de taakverdeling en tekenbevoegdheid, 2006 - 2013; 51-52; 2 omslagen
      - 2006 - 2011, 51; omslag
      - 2011 - 2013, 52; omslag
    - Rapporten van Bevindingen van bezoeken aan de ambassade in verband met het Implementatieplan Regionale Service Organisatie Oost-Europa (RSO OEU), 2008 - 2013; 53; pak
    - Het voeren van overleg van de Postraad met het ministerie over het Sociaal Plan ten behoeve van de lokale werknemers wier werkzaamheden als gevolg van de oprichting van een Regional Support Office komen te vervallen, 2012; 54; omslag
  - Personeel, A.7
    - Regelingen en voorschriften voor de samenstelling van en vergoeding aan de kernstaf van de residentie, 1987 - 2001; 55; pak
    - Het voorbereiden van de totstandkoming van de overeenkomst tussen Nederland en Hongarije met betrekking tot de tewerkstelling van gezinsleden van diplomatiek en consulair personeel, 1993 - 2002; 56; omslag
    - Ingekomen en uitgegane stukken van de medezeggenschapsraad op de post, 1993 - 2002; 57; omslag
    - Het opgeven van de jaarlijkse Onderstanden Bij Wijze van Pensioen (OBWP) alsmede het uitvoeren van wijzigingen van deze procedure, 1994 - 1997; 58; omslag
    - Rechtspositie van lokaal aangenomen personeel, 1994 - 1997; 59; pak
    - Het verlenen van medewerking aan het Project Lokale Medewerkers (PLM), 1994 - 1999; 60-63; 4 pakken
      Nota bene: Project betreft de fiscale, arbeidsvoorwaardelijke en de sociale zekerheidspositie van het lokaal personeel. Doelstelling is het zorg dragen dat de eigen regelgeving en de uitvoeringspraktijk voldoen aan relevante nationale en internationale wet- en regelgeving
      - 1994 - 1997, 60; pak
      - 1997, deel 1, 61; pak
      - 1997, deel 2, 62; pak
      - 1998 - 1999, 63; pak
    - Loononderzoeken door het ministerie over diverse jaren, 1998 - 2007; 64-72; 3 pakken en 6 omslagen
      - 1998 - 1999, 64; omslag
      - 2000 - 2001, 65; pak
      - 2002, deel 1, 66; pak
      - 2002, deel 2, 67; omslag
      - 2003 - 2004, 68; pak
      - 2005, 69; omslag
      - 2006, 70; omslag
      - 2007, deel 1, 71; omslag
      - 2007, deel 2, 72; omslag
    - Herzieningen van de Postuitwerking (PUW) Boedapest in het kader van de rechtspositieregeling lokaal indienstgenomen werknemers, 1998 - 2008; 73-74; 2 pakken
      - 1998 - 2002, 73; pak
      - 2003 - 2008, 74; pak
    - Het verlenen van medewerking aan de uitvoering van loononderzoeken en het toepassen van loonschalen bij lokaal personeel, 2001 - 2008; 75; omslag
  - Privileges en immuniteiten, A.8
    - Regelgeving in Hongarije met betrekking tot de vrijstelling van belasting, immuniteit en voorrechten ten behoeve van het ambassadepersoneel, 1977 - 2011; 76-77; 2 omslagen
      - 1977 - 1983, 76; omslag
      - 1999 - 2011, 77; omslag
- Consulaire Zaken (CZ), B
  - Algemeen, B.01
    - Het toezien op de uitvoering van de Wet op de kanselarijrechten en het in dit kader bijhouden van registratieformulieren, 1965 - 1974; 78; omslag
    - Het voorbereiden van de totstandkoming van het verdrag tussen Nederland en Hongarije op het gebied van burgerlijk recht, privaatrecht, familierecht en strafrecht, 1976 - 1978; 79; omslag
    - Het informeren van het ministerie inzake de indiening in het Hongaarse parlement van een wetsontwerp met betrekking tot het klachtrecht, 1977; 80; omslag
    - Het controleren van de inventarisatie van alle bestanden met persoonsgegevens op de post in het kader van de Wet bescherming persoonsgegevens (Wbp), 2005 - 2010; 81; omslag
  - Asiel, B.02
    - Instructies met betrekking tot de behandeling van asielverzoeken op de post en het Hongaars beleid met betrekking tot de behandeling van Afghaanse asielzoekers, vluchtelingen en personen met een verblijfsvergunning, 2000 - 2002; 82; omslag
  - Calamiteiten, B.03
    - Totstandkoming van evacuatieplannen, 2006 - 2009; 83; omslag
  - Consulaire bijstand, B.04
    - Het verlenen van hulp en bemiddeling aan Nederlanders in Hongarije, 1990 - 2001; 84-85; 2 omslagen
      - Opsporing van J. Radics 1990 - 2001, 84; omslag
        Openbaarheid beperkt tot 01-01-2052
      - Ongeval van J. Abeling en S. van Duijnhoven 1998 - 1999, 85; omslag
        Openbaarheid beperkt tot 01-01-2050
    - Het onderzoeken en bemiddelen bij de opsporing en identificatie van de heer K. Van der Velde na het neerstorten van een Tupolev Tu-154 van de Hongaarse luchtvaartmaatschappij Malév op 30 september 1975, 2007 - 2010; 86; omslag
      Openbaarheid beperkt tot 01-01-2061
    - Het verlenen van hulp en bemiddeling bij het oplossen van de problematiek inzake registratie van kentekens van voertuigen van het Nederlands detachement op Pápa Air Force Base en inzake de status van het defensiepersoneel op de luchtmachtbasis, 2009 - 2010; 87; omslag
      Openbaarheid beperkt tot 01-01-2086
  - Familierecht, B.05
    - Nederlandse en Hongaarse adoptiewetgeving, 1979 - 2010; 88; omslag
    - Het behandelen van diverse kwesties en verzoeken omtrent erfrecht en nalatenschappen, 1990 - 1998; 89; omslag
    - Brief van advocaat Dr. Vera Såska inzake vragen omtrent ouderlijk gezag, 2011; 90; stuk
  - Gedetineerden, B.06
    - Beleid met betrekking tot de begeleiding van Nederlandse gedetineerden door de ambassade, 2002 - 2008; 91; pak
  - Nationaliteit, B.07
    - Gegevens over het aantal in Hongarije woonachtige Nederlanders en de Nederlandse gemeenschappen en verenigingen in Hongarije, 1965 - 1974; 92; omslag
    - Het instellen en uitvoeren van onderzoeken naar de nationaliteit van diverse personen, 1965 - 2012; 93-97; 5 omslagen
      - Diverse personen: - Major, K. - Necek/Németh, T. - Groot (Csermelyi), M.M. de 1965 - 1974, 93; omslag
      - Diverse personen: - Omischl, R. - Ruiten, S. van - Bahadori, S. - Sinkáné Ravesteijn, S.R. - Zinkstok, E. - Verbunt-Simon, I.P. - Visser, C.N.C. - Szilasi, A.I. - Kompagne, Z.D. - Gök, Y.L. 1998 - 2003, 94; omslag
        Openbaarheid beperkt tot 01-01-2079
      - Diverse personen: - Kovács, L.G. - Karlai-Kohl, M.A.E.L. - Lazar, T. - Bencze, F. - Boomkamp, C.C. - Németh, I.S. - Bajo, M. - Mizrak, D. - Csurka, J. - Hammer, J. - Morshuis, E.J. - Molnár, O.S. - Zentai, I. - Vagdalt, I. 2006 - 2012, 95; omslag
        Openbaarheid beperkt tot 01-01-2088
      - Tarnoczy, L.O. 1999 - 2002, 96; omslag
        Openbaarheid beperkt tot 01-01-2078
      - Toth, I.M. en G.J.J. 1992 - 1995, 97; omslag
        Openbaarheid beperkt tot 01-01-2071
    - Het behandelen van verzoeken om verkrijging van de vervallenverklaring van de Hongaarse nationaliteit, 1966 - 1970; 98; omslag
    - Nationaliteitswetgeving van Hongarije, 1985 - 2008; 99; pak
    - Het behandelen van het verzoek van K. Toperczer-Timar tot het herkrijgen van de Nederlandse nationaliteit door optie, 2003; 100; omslag
    - Het behandelen van aanvragen voor verkrijging van de Nederlandse nationaliteit ten behoeve van in Hongarije verblijvende personen, 2005 - 2010; 101-105; 1 pak en 4 omslagen
      - Jong, B.W. de 2005, 101; omslag
        Openbaarheid beperkt tot 01-01-2081
      - Kartosonto, K.R. 2007 - 2009, 102; omslag
        Openbaarheid beperkt tot 01-01-2085
      - Levering-Gehér, M.E., Erdei, S.R. en Verbunt-Simon, I.P. 2009 - 2010, 103; omslag
      - Munderere, O. 2008 - 2009, 104; pak
      - Tucillo 2007 - 2008, 105; omslag
        Openbaarheid beperkt tot 01-01-2084
    - Het behandelen van het verzoek van A. Gyermek en L. Bathó tot het doen van afstand van de Nederlandse nationaliteit, 2009 - 2010; 106; omslag
  - Reisdocumenten, B.08
    - Paspoortwetgeving van Hongarije, 1976 - 1984; 107; omslag
    - Titelverlening op de post met betrekking tot de verstrekking van diplomatieke paspoorten, 1998; 108; omslag
  - Sociale voorzieningen, B.09
    - Bereidheid van Hongarije om met Nederland een handhavingsverdrag inzake sociale zekerheid af te sluiten, 1999 - 2000; 109; omslag
  - Strafrecht, B.10
    - Het bemiddelen bij het verrichten van onderzoek door de wetenschappelijk medewerker van het Rijksinstituut voor Oorlogsdocumentatie (RIOD) A.J. van der Leeuw in de Hongaarse oorlogsarchieven in het kader van het proces tegen P.M. Menten, 1977; 110; omslag
  - Toelating en verblijf, B.11
    - Toelatingsbeleid voor vreemdelingen in Hongarije, 1976 - 1983; 111; omslag
    - Voorwaarden en mogelijkheden op het gebied van wonen en werken van buitenlanders in Hongarije, 1986 - 1986; 112; pak
  - Visa en Machtiging tot Voorlopig Verblijf (MVV), B.12
    - Identiteitsregeling ten behoeve van de grensoverschrijdingen tussen Hongarije en Nederland en een visumplicht voor onderdanen van de buurlanden van Hongarije, 1998 - 1999; 113; omslag
    - Invoering van het Nieuw VisumInformatieSysteem (NVIS) ter vervanging van het visum informatie systeem Convos, 2004 - 2008; 114-116; 1 pak en 2 omslagen
      - 2004 - 2006, 114; omslag
      - 2007, 115; pak
      - 2008, 116; omslag
  - Consulair recht, B.13
    - Diplomatieke voorrechten en belastingvrijstelling tussen Nederland en Hongarije, 1994 - 1999; 117; omslag
- Economische Zaken (EZ), C
  - Bedrijven, C.01
    - Opening van vestigingen van de ABN-AMRO bank in Hongarije, 1984 - 2001; 118; pak
    - Restauratie van het hoofdkantoor van de Nationale Nederlanden in Boedapest, 1993 - 1994; 119; omslag
    - Het op de markt brengen van een nieuw vruchtbaarheidspreparaat van het farmaceutisch bedrijf Organon, 1994 - 2006; 120; omslag
    - Privatisering van staatsbedrijven en de afwikkeling hiervan door de staatsholding APV Rt (Tocsik-affaire), 1996 - 1997; 121; omslag
  - Economie, C.02
    - Het voeren van onderhandelingen in de Gemengde Commissie Nederland-Hongarije inzake de totstandkoming van de overeenkomst tussen Nederland en Hongarije op het gebied van de economische samenwerking, 1974 - 1984; 122-125; 2 pakken en 2 omslagen
      - 1974 - 1978, 122; pak
      - 1978 - 1982, 123; pak
      - 1983, 124; omslag
      - 1984, 125; omslag
    - Ontwikkelingen in het voeren van handel van Hongarije met het buitenland, 1975 - 1984; 126; omslag
    - Prijsverhogingen in Hongarije in verband met de afstemming op de wereldmarkt, 1976 - 1984; 127; omslag
    - Hongaars economisch beleid, 1976 - 2004; 128-129; 2 pakken
      - 1976 - 1981, 128; pak
      - 1997 - 2004, 129; pak
    - Hongaarse in- en uitvoerrestricties, 1981 - 1983; 130; omslag
    - Compensatiehandel van Hongarije, 1983; 131; omslag
      Nota bene: Compensatiehandel: is een afspraak dat het exporterend land de verplichting heeft om een bepaald bedrag in het importerend land te besteden
  - Energie, C.03
    - Veiligheid van kernreactoren in Centraal en Oost-Europa en de invoering van Safeguardsovereenkomsten en de nucleaire aansprakelijkheid, 1988 - 1995; 132; omslag
    - Doorvoer van gas via de Nabucco-pijpleidingen en gasleveranties door Rusland, 2008 - 2009; 133; omslag
  - Financiële markt, C.04
    - Belasting op financiële transacties in Hongarije, de zogenoemde Robin Hood tax, 2010; 134; omslag
  - Goederen en diensten, C.05
    - Beleid met betrekking tot onroerende goederen in Hongarije, 1982; 135; omslag
    - Ontwikkelingen van het BILK-project (Budapest Intermodal Logistics Center) inzake realisatie en exploitatie van een Combi terminal en een logistiek centrum, 1998 - 2001; 136; pak
  - Handel, C.06
    - Toetreding van Hongarije tot de Pan-European cumulation zone, 1996 - 1997; 137; omslag
  - Infrastructuur, C.07
    - Wegvervoer tussen Hongarije en Nederland, 1975 - 1980; 138; omslag
    - Aanleg van het Rijn-Main-Donaukanaal in verband met de scheepvaartverbinding met Hongarije, 1975 - 1984; 139; omslag
    - Vergaderingen van de Donaucommissie met betrekking tot de binnenvaartaangelegenheden van Hongarije, 1975 - 1984; 140; omslag
    - Verlaging van vliegtarieven in Hongarije en vestiging van de Koninklijke Luchtvaart Maatschappij (KLM) te Boedapest, 1976 - 1984; 141; omslag
    - Bijeenkomsten van de Gemengde Commissie Wegvervoer Hongarije - Nederland, 1996 - 2004; 142-143; 2 pakken
      - 1996 - 1999, 142; pak
      - 1998 - 2004, 143; pak
    - Bilaterale luchtvaartconsultaties tussen Nederland en Hongarije, 1997; 144; pak
    - Herstel van de bevaarbaarheid van de Donau, 1997 - 2007; 145-147; 3 pakken
      - 1997 - 2000, 145; pak
      - 1999 - 2001, 146; pak
      - 2002 - 2007, 147; pak
    - Verdrag van Boedapest inzake de overeenkomst voor het vervoer van goederen over de binnenwateren (CMNI), 2000 - 2007; 148; omslag
  - Milieu en ruimtelijke ordening, C.08
    - Milieubeleid van Hongarije, 1999 - 2006; 149-150; 2 omslagen
      - 1999 - 2002, 149; omslag
      - 2002 - 2006, 150; omslag
    - Gevolgen van de milieuramp Ajka-aluminiumfabriek te Kolotar en Devecser, 2010; 151; omslag
  - Openbare financiën, C.09
    - Begrotingen van Hongarije, 1977 - 1983; 152; omslag
    - Geldpolitiek van Hongarije, 1978 - 1984; 153; omslag
    - Hongaars-Nederlands verdrag ter voorkoming van dubbele belasting en de wijziging van de inkomstenbelastingtarieven in de privésector in Hongarije, 1978 - 1984; 154; omslag
    - Leningen van de Wereldbank aan Hongarije, 1983 - 1984; 155; omslag
    - Belastingverdrag tussen Nederland en Hongarije, 1985 - 1995; 156; pak
    - Verdrag ter voorkoming van dubbele belasting tussen de Nederlandse Antillen en Hongarije, 2004 - 2008; 157; pak
  - Organisaties, C.10
    - Lidmaatschap van Hongarije van de Raad voor wederzijdse economische hulp (COMECON) van de communistische Oost-Europese landen, 1973 - 1984; 158-161; 1 pak en 3 omslagen
      - Algemeen 1981 - 1984, 158; omslag
      - Besprekingen tussen de Europese Economische Gemeenschap (EEG) en de COMECON 1973 - 1980, 159; pak
      - Besprekingen tussen de Europese Economische Gemeenschap (EEG) en de COMECON 1975 - 1984, 160; omslag
      - Topconferenties en zittingen van de COMECON 1977 - 1984, 161; omslag
    - Memoranda aan de minister met betrekking tot de EEG Samenwerking Handelsraden, 1976 - 1978; 162; pak
    - Handelsbesprekingen tussen Hongarije en de Europese Economische gemeenschap (EEG), 1980 - 1984; 163-164; 2 omslagen
      - 1980 - 1984, 163; omslag
      - 1983 - 1984, 164; omslag
    - Oprichting van de Nederlands-Hongaarse Kamer van Koophandel, 2002 - 2004; 165; omslag
  - Toerisme, C.11
    - Het ter ondertekening aanbieden van een verdrag 'Toerisme' aan de ministers van Buitenlandse Zaken van Nederland en Hongarije, 1977; 166; omslag
- Ontwikkelingssamenwerking (OS), D
  - Visie van Hongarije op de ontwikkelingssamenwerking, 1977 - 1984; 167; omslag
  - Voorbereiding, totstandkoming en ondertekening van de Memoranda of Understanding (MOU) inzake het Programma Samenwerking Oost-Europa (PSO), 1995 - 1997; 168; pak
- Pers en Culturele Zaken (PCZ), E
  - Cultuur, E.1
    - Hongaars cultureel beleid, 1982 - 1984; 169; omslag
  - Historie en cultureel erfgoed, E.2
    - Restauratie en terugplaatsing van de gedenksteen van consul-generaal Clinge Fledderus op het voormalige gebouw van het Consulaat-Generaal der Nederlanden, 1981 - 1984; 170; omslag
  - Projecten/programma's, E.3
    - Het uitvoeren van en toezicht houden op subsidiëringsprojecten in het kader van de Lokale Cultuur Projecten (LCP), 1999 - 2003; 171-173; 3 omslagen
      - Fotoreportage 'Kunstenaars Hongarije 1999' Wim Lamboo 1999 - 2003, 171; omslag
      - Hungarian Early Music Festival 1999, Chamber Orchestra Ensemble Philippe, Marton Racz 1999 - 2003, 172; omslag
      - Second Contemporary Drama Festival 'De Liefhebber', Kinga Keszthelyi 1999 - 2003, 173; omslag
    - Het uitvoeren van en toezicht houden op subsidiëringsprojecten in het kader van het Programma Culturele Ambassade Projecten (PCAP), 1999 - 2010; 174-185; 12 omslagen
      - Chamber music, Han de Vries, Rudolf Jansen 1999 - 2003, 174; omslag
      - Bezoek Mediawave Foundation aan Dutch Jazz Meeting / 5 - 8 december 2002 / Amsterdam 2002 - 2004, 175; omslag
      - Dutch Film Event / 9 - 19 november 2002 2002 - 2010, 176; omslag
      - Bezoek Anneke Boeke / 19de Oude Muziek Dagen Sopron 2003 - 2006, 177; omslag
      - Violetta Vajda film curator visiting IDFA / 27 - 30 november 2003 2003 - 2010, 178; omslag
      - Spinoza Huis / Martin Kaay 2004 - 2006, 179; omslag
      - Spinoza karikaturen 2004 - 2006, 180; omslag
      - Paulus Schafer Gypsy Band at Sziget Festival / 10 - 16 augustus 2005 2005 - 2010, 181; omslag
      - European First Novel Festival / Gerbrand Bakker / 14 - 15 april 2007 2006 - 2010, 182; omslag
      - Tobias Delius Band / 28 april - 7 mei 2006 2006 - 2010, 183; omslag
      - Van Gogh and his letters - book / 28 november 2006 / Van Gogh Museum Amsterdam 2006 - 2010, 184; omslag
      - Verzio International Human Rights Documentary Film Festival / 4 - 9 november 2008 2008 - 2010, 185; omslag
    - Het uitvoeren van en toezicht houden op subsidiëringsprojecten in het kader van het Programma Kleine en Culturele Projecten (NON-ODA), 2002 - 2013; 186-197; 2 pakken en 10 omslagen
      Nota bene: NON-ODA: non official development aid
      - Teachers professional study trip in the Netherlands / 5 - 9 februari 2003 / Szamalk post-secondary vocational school 2002 - 2003, 186; pak
      - Adiante / Reis NUNA 2 Zonnewagen / 31 mei 2004 2004, 187; pak
      - International Conference on EU Elections / Hungarian Europe Society / bezoek Peter Volten / 3 - 4 juni 2004 2004 - 2005, 188; omslag
      - Design marktonderzoek in Hongarije / 1 september - 1 december 2006 / Geraldine Dijk 2006 - 2010, 189; omslag
      - Critical catalogue of Netherlandish still lifes and portraits in the Museum of Fine Arts / september 2008 2008 - 2010, 190; omslag
      - Budapest soul, Amsterdam beat / NINCS Lehetetien Festival / 25 april 2009 2009 - 2010, 191; omslag
      - Lezing van Meggelen / Pecs ECC 2010 / 14 - 15 oktober 2009 2009 - 2010, 192; omslag
      - Anti-Corruption Day 'Blowing the Whistle' 2010 - 2013, 193; omslag
      - Videospace Gallery, Video Vortex 2010 - 2013, 194; omslag
      - A38 Dutch Day 2011 - 2013, 195; omslag
      - Catalogue on Netherlandish fine arts 2011 - 2013, 196; omslag
      - YKSI bike design exhibition 2012 - 2013, 197; omslag
- Politieke Zaken (PZ), F
  - Algemeen, F.01
    - Uitgaande vertrouwelijke codeberichten (jaarreeksen), 2000 - 2002; 198; pak
  - Bezoeken, F.02
    - Het voorbereiden en nabeschouwen van bezoeken van Nederlandse regeringspersonen aan Hongarije, 1975 - 2013; 199-223; 8 pakken en 17 omslagen
      - Minister van Economische Zaken R.F.M. Lubbers van 17 - 19 juli 1975 1975, 199; omslag
      - Minister van Buitenlandse Zaken M. van der Stoel van 17 - 19 februari 1976 1975 - 1976, 200; pak
      - Minister van Buitenlandse Zaken Ch.A. van der Klaauw van 24 - 27 oktober 1979 1979 - 1980, 201; pak
      - Minister van Economische Zaken G.J. Wijers van 2 - 4 mei 1995 1995, 202; omslag
      - Minister van Volkshuisvesting, Ruimtelijke Ordening en Milieubeheer M. de Boer van 9 - 11 mei 1995 1995, 203; omslag
      - Minister van Defensie J.J.C. Voorhoeve van 16 - 18 januari 1996 1995 - 1996, 204; omslag
      - Minister van Economische Zaken A. Jorritsma op 28 en 29 februari 1996 1995 - 1996, 205; omslag
      - Voorzitter van de Tweede Kamer W.J. Deetman van 7 - 9 februari 1996 1995 - 1996, 206; omslag
      - Minister van Onderwijs, Cultuur en Wetenschappen J.M.M. Ritzen op 20 januari 1996 1996, 207; omslag
      - Staatssecretaris voor Buitenlandse Handel A. van Dok-van Weele van 21 - 25 mei 1996 1996, 208; pak